【裁判字號】    99,易,1676
【裁判日期】    990630
【裁判案由】    毒品危害防制條例
【裁判全文】
臺灣板橋地方法院刑事判決              99年度易字第1676號
公  訴  人  臺灣板橋地方法院檢察署檢察官
被      告  乙○○原名許子祥.
上列被告因違反毒品危害防制條例案件，經檢察官提起公訴（99
年度偵字第11422 號），嗣因被告於本院準備程序中就被訴事實
為有罪之陳述，本院告知被告簡式審判程序之旨，並聽取當事人
之意見後，由本院裁定改依簡式審判程序進行，判決如下：
    主  文
乙○○持有第一級毒品，累犯，處有期徒刑肆月，如易科罰金，
以新臺幣壹仟元折算壹日。扣案之第一級毒品海洛因柒包（合計
淨重貳點捌玖公克，純質淨重合計壹點壹柒公克），均沒收銷燬
之；上開毒品之外包裝袋共柒個，均沒收之。
    事  實
一、乙○○前於民國95年間，因竊盜案件，經臺灣臺北地方法院
    以95年度易字第1159號判決判處有期徒刑7 月確定；復於同
    年間，因詐欺案件，經臺灣臺北地方法院以95年度簡字第37
    37號判決判處有期徒刑4 月確定。上開有期徒刑7 月、4 月
    ，嗣經臺灣臺北地方法院以96年度聲減字第413 號裁定各減
    為有期徒刑3 月15日、2 月，並定應執行有期徒刑5 月確定
    ，於96年7 月16日執行完畢（於本案構成累犯）。詎仍不知
    悔改，明知海洛因為毒品危害防制條例第2 條第2 項所列之
    第一級毒品，不得非法持有，竟基於持有第一級毒品海洛因
    之犯意，於98年2 月26日0 時許，在臺北市大安公園內，以
    新臺幣12,000元之代價，向真實姓名年籍不詳綽號「阿光」
    之成年男子，購得第一級毒品海洛因7 包（合計淨重2.89公
    克，純質淨重合計1.17公克）。嗣於98年2 月27日15時許，
    為警在臺北縣新莊市○○街85巷21號前查獲，並扣得前開海
    洛因7 包、電子磅秤1 台、零錢包1 個及杓子1 只及第三級
    毒品愷他命4 包（合計淨重8.9 公克）。
二、案經臺北市政府警察局北投分局移送臺灣板橋地方法院檢察
    署檢察官偵查後起訴。
    理  由
壹、程序方面：
    查本件被告乙○○所犯並非死刑、無期徒刑、最輕本刑為3
    年以上有期徒刑之罪或高等法院管轄第一審案件，而其於準
    備程序進行中，被告先就被訴事實為有罪之陳述，經法官告
    知簡式審判程序之旨，並聽取公訴人及被告之意見後，本院
    認適宜改依簡式審判程序進行，爰依刑事訴訟法第273 條之
    1 第1 項、第284 條之1 規定，由本院以裁定進行簡式審判
    程序，合先敘明。
貳、實體方面：
一、上揭事實，業據被告於警詢、98年2 月28日檢察官訊問及本
    院審理時坦承不諱，並有臺北市政府警察局北投分局搜索扣
    押筆錄、扣押物品目錄表各1 份、扣案毒品照片7 幀在卷可
    憑，及當場查獲碎塊2 包及粉未5 包扣案可資佐證。又上開
    扣案之碎塊2 包及粉未5 包，經送法務部調查局濫用藥物實
    驗室鑑定結果，碎塊檢品2 包合計淨重1.02公克，均含第一
    級毒品海洛因成分，純質淨重0.65公克；另粉末檢品5 包合
    計淨重1.87公克，均含第一級毒品海洛因成分，純質淨重0.
    52公克，有該實驗室98年4 月6 日調科壹字第09823010930
    號鑑驗書1 份在卷可稽。又被告為警採集其尿液送驗結果，
    呈嗎啡陰性反應，此有臺北市政府警察局北投分局查獲煙毒
    麻藥案件尿液送驗記錄簿（編號：025398）、台灣尖端新進
    生技醫藥股份有限公司於98年3 月11日出具之濫用藥物檢驗
    報告各1 份在卷可考，由此可徵被告之自白核與事實相符，
    堪以採信。綜上，本案事證明確，被告犯行堪以認定，應依
    法論科。
二、按被告於行為後，毒品危害防制條例業於98年5 月20日修正
    公布，並於98年11月20日施行，修正後毒品危害防制條例第
    11條規定「持有第一級毒品者，處3 年以下有期徒刑、拘役
    或新臺幣5 萬元以下罰金。持有第二級毒品者，處2 年以下
    有期徒刑、拘役或新臺幣3 萬元以下罰金。持有第一級毒品
    純質淨重10公克以上者，處1 年以上7 年以下有期徒刑，得
    併科新臺幣100 萬元以下罰金。持有第二級毒品純質淨重20
    公克以上者，處6 月以上5 年以下有期徒刑，得併科新臺幣
    70萬元以下罰金。持有第三級毒品純質淨重20公克以上者，
    處3 年以下有期徒刑，得併科新臺幣30萬元以下罰金。持有
    第四級毒品純質淨重20公克以上者，處1 年以下有期徒刑，
    得併科新臺幣10萬元以下罰金。持有專供製造或施用第一級
    、第二級毒品之器具者，處1 年以下有期徒刑、拘役或新臺
    幣1 萬元以下罰金。」，本案被告持有第1 級毒品純質淨重
    未達10公克，其新舊法有關刑罰之規定均相同，未涉及犯罪
    構成要件或處罰內容之變更，自非屬法律之變更，而無依刑
    法第2 條第1 項之規定予以比較新舊法之必要，自應適用現
    行毒品危害防制條例規定，是核被告所為，係犯現行毒品危
    害防制條例第11條第1 項之持有第一級毒品罪。又被告前受
    有如事實欄所載罪刑宣告及執行紀錄，有臺灣高等法院被告
    前案紀錄表在卷可考，被告於有期徒刑執行完畢後5 年內故
    意再犯本案有期徒刑以上之罪，為累犯，應依刑法第47條第
    1 項規定，加重其刑。爰審酌被告持有第一級毒品海洛因之
    數量，犯罪之動機、目的、手段，其品性、生活狀況、智識
    程度，犯罪所生之損害，及犯罪後已坦承犯行之態度等一切
    情狀，量處如主文所示之刑，並諭知易科罰金之折算標準，
    以資懲戒。扣案之海洛因7 包（合計淨重2.89公克，純質淨
    重合計1.17公克），既屬當場查獲之第一級毒品，不問屬於
    犯人與否，爰依毒品危害防制條例第18條第1 項前段規定，
    宣告沒收銷燬之。至上開毒品之外包裝袋共7 個，均係用於
    包裹毒品，防其裸露、潮濕，便於攜帶施用，係供被告持有
    毒品所用之物，且係被告所有，此據被告於警詢供明在卷，
    爰依刑法第38條第1 項第2 款規定併予宣告沒收。
三、至扣案之電子磅秤1 台、零錢包1 個及杓子1 只，並非違禁
    物或供本案被告犯罪所用之物，自無得宣告沒收；另被告為
    警查獲時在現場扣案之由被告所管領持有之第三級毒品愷他
    命2 包（淨重8.9 公克），與本案被告持有第一級毒品之犯
    行並無關聯性，自亦毋庸於本案宣告沒收，末此敘明。
據上論斷，應依應依刑事訴訟法第273 條之1 第1 項、第299 條
第1 項前段，毒品危害防制條例第11條第1 項、第18條第1 項前
段，刑法第11條前段、第47條第1 項、第41條第1 項前段、第38
條第1 項第2 款，判決如主文。
本案經檢察官甲○○到庭執行職務。
中    華    民    國    99    年    6     月    30    日
                  刑事第十四庭法  官  林淑婷
上列正本證明與原本無異。
如不服本判決，應於判決送達後10日內敘明上訴理由，向本院提
出上訴狀 (應附繕本) ，上訴於臺灣高等法院。其未敘述上訴理
由者，應於上訴期間屆滿後20日內向本院補提理由書「切勿逕送
上級法院」。
                              書記官  莊川億
中    華    民    國    99    年    7     月    1     日
附錄本案論罪科刑法條全文：
毒品危害防制條例第十一條
持有第一級毒品者，處三年以下有期徒刑、拘役或新臺幣五萬元
以下罰金。
持有第二級毒品者，處二年以下有期徒刑、拘役或新臺幣三萬元
以下罰金。
持有第一級毒品純質淨重十公克以上者，處一年以上七年以下有
期徒刑，得併科新臺幣一百萬元以下罰金。
持有第二級毒品純質淨重二十公克以上者，處六月以上五年以下
有期徒刑，得併科新臺幣七十萬元以下罰金。
持有第三級毒品純質淨重二十公克以上者，處三年以下有期徒刑
，得併科新臺幣三十萬元以下罰金。
持有第四級毒品純質淨重二十公克以上者，處一年以下有期徒刑
，得併科新臺幣十萬元以下罰金。
持有專供製造或施用第一級、第二級毒品之器具者，處一年以下
有期徒刑、拘役或新臺幣一萬元以下罰金。

司法院資訊處製作；財團法人民間司法改革基金會備份。
